臺灣板橋地方法院刑事判決　　　　　　　　　　　　　九十年度易字第三八０四號
　　公　訴　人　臺灣板橋地方法院檢察署檢察官
　　被　　　告　甲○○
右列被告因違反毒品危害防制條例案件，經檢察官提起公訴（九十年度毒偵字第二五
七七號），暨移
決如左：
    主  文
甲○○連續施用第二級毒品，累犯，處有期徒刑捌月。
扣案第二級毒品甲基安非他命壹包（毛重零點肆壹公克；驗餘淨重零點壹柒公克），
沒收銷燬。
    事  實
一、甲○○前有多次違反麻醉藥品管理條例之前科，最近一次於民國（下同）八十五
    年十一月六日因違反同一條例案件，經本院判處有期徒刑六月，於同年十二月九
    日判決確定，並於八十六年一月十一日易科罰金執行完畢。復因施用第二級毒品
    甲基安非他命（以下稱安非他命），於臺灣板橋地方法院檢察署八十九年度毒偵
    字第六０七三號違反毒品危害防制條例案件中，經本院以八十九年度毒聲字第五
    三八一號裁定將其送臺灣臺北看守所附設勒戒處所觀察、勒戒後，認無繼續施用
    毒品傾向，由該署檢察官於八十九年九月二十八日為不起訴處分後確定在案。詎
    甲○○仍不知悔悟，明知安非他命係毒品危害防制條例所明定之第二級毒品，不
    得持有及施用，復另行基於施用第二級毒品安非他命之概括犯意，自前案觀察、
    勒戒後之九十年六月九日（起訴書略載為六月初之某日）起至同年月十日（起訴
    書略載為六月十三日十四時前九十六小時內某時）止，以將安非他命置於吸食器
    或鋁箔紙上加熱燒烤後，吸食所產生煙霧之方式，在其臺北縣林口鄉○○路四五
    號之一住處，連續施用第二級毒品安非他命三、四次。又承前揭之概括犯意，自
    九十年九月中旬之某日起至同年十月十一日止，在其上址住處，以相同之方法，
    連續施用第二級毒品安非他命四次。嗣於九十年六月十三日上午十時許，經警在
    臺北縣林口鄉○○路四五號查獲甲○○，並扣得其所有之第二級毒品安非他命一
    包（毛重０˙四一公克；驗餘淨重０˙一七公克）。案經公訴人提出聲請，由本
    院於九十年九月二十七日以九十年度毒聲字第三九０五號裁定送勒戒處所觀察、
    勒戒後，認有繼續施用毒品之傾向，再經本院依公訴人之聲請，於九十年十一月
    九日以九十年度毒聲字第四三八九號裁定令入戒治處所施以強制戒治一年，現在
    臺灣嘉義戒治所強制戒治中。
二、案經臺北縣警察局新莊分局報告臺灣板橋地方法院檢察署檢察官偵查起訴。
    理  由
一、右開事實，業據被告甲○○於檢察官偵查及本院審理時均坦承不諱在卷，又被告
    為警查獲時先後所採取之尿液檢體中，均經檢出安非他命陽性反應，有臺北縣衛
    生局九十年七月十四日北衛檢字第三九一一三號尿液煙毒檢驗成績書、昭信科技
    顧問股份有限公司九十年十月二十五日之濫用藥物陽性檢體檢驗報告及臺灣檢驗
    科技股份有限公司九十年十月二十五日之濫用藥物尿液檢驗報告各乙紙附卷可稽
    ，且扣案一包結晶，送經內政部警政署刑事警察局鑑驗結果，檢出第二級毒品安
    非他命成分，毛重０˙四一公克（淨重０˙一九公克，取０˙０二公克鑑驗，餘
    ０˙一七公克）等情，亦有刑事警察局九十一年一月十日刑鑑字第二三九０八八
    號鑑驗通知書乙紙在卷可按，足徵被告前揭連續施用第二級毒品安非他命之自白
    與事實相符而堪予採信。再查被告前如事實欄所載，因施用第二級毒品安非他命
    案件，經本院裁定送觀察、勒戒後，認無繼續施用毒品之傾向，由公訴人為不起
    訴處分確定等情，有前揭案件之不起訴處分書乙份在卷足憑，其復自九十年六月
    九日起至同年十月十一日止，再為前開連續施用第二級毒品安非他命之犯行，且
    經觀察、勒戒後，認有繼續施用毒品之傾向，有臺灣臺北看守所附設勒戒處所九
    十年十月三十日函送之有無繼續施用毒品傾向證明書一份附卷可佐，是被告於五
    年內再犯本件施用毒品案件，其所為符合毒品危害防制條例第二十條第三項前段
    之規定無訛。故本案事證明確，被告犯行堪以認定，應予依法論科。
二、按安非他命為毒品危害防制條例第二條第二項第二款明定之第二級毒品，故核被
    告甲○○所為，係犯同條例第十條第二項之施用第二級毒品罪。被告持有第二級
    毒品安非他命之低度行為，為其施用之高度行為所吸收，固不另論罪。又其先後
    多次之施用犯行，時間緊接，方法相同，復觸犯構成犯罪要件相同之罪名，顯係
    基於概括之犯意反覆而為，應依刑法第五十六條連續犯之規定，論以一罪並加重
    其刑。至於被告自九十年九月中旬之某日起至同年十月十一日止之施用安非他命
    犯行部分，雖未據公訴人提起公訴，惟因與前揭已起訴論罪部分，有連續犯之裁
    判上一罪關係，自為起訴之效力所及，本院應併予審究，附此敘明。末查被告甲
    ○○曾於八十五年十一月六日因違反麻醉藥品管理條例案件，經本院判處有期徒
    刑六月，於同年十二月九日判決確定，並於八十六年一月十一日易科罰金執行完
    畢，有臺灣高等法院檢察署刑案紀錄簡覆表乙份在卷可參，其於受有期徒刑之執
    行後，五年以內再犯本件有期徒刑以上之罪，為累犯，應依刑法第四十七條之規
    定加重其刑，並依法遞加重其刑。爰審酌被告甲○○經送觀察、勒戒而為不起訴
    處分確定後，仍未戒斷其施用毒品之惡習，仍有本件施用第二級毒品犯行，顯見
    其戒除毒癮之意志薄弱，及其犯罪之動機、目的、手段、施用安非他命之期間與
    次數、施用毒品戕害其身心與於犯罪後尚知坦承犯行之態度等一切情狀，量處如
    主文所示之刑，以資懲儆。扣案之安非他命一包毛重０˙四一公克（驗餘淨重０
    ˙一七公克），係毒品危害防制條例所定之第二級毒品，不問屬於犯人與否，應
    依同條例第十八條第一項前段之規定，併為如主文第二項沒收銷燬之諭知。
據上論斷，應依刑事訴訟法第二百九十九條第一項前段，毒品危害防制條例第十條第
二項、第十八條第一項前段，刑法第十一條前段、第五十六條、第四十七條，判決如
主文。
本案經檢察官余若凡到庭執行職務
中      華      民      國      九十一      年      四    月    十七    日
                                臺灣板橋地方法院刑事第三庭
                                      法  官    陳志揚
右正本證明與原本無異。
如不服本判決，應於判決送達後十日內向本院提出上訴狀 (應附繕本) ，上訴於
臺灣高等法院。
                                      書記官    陳慶樹
中      華      民      國      九十一      年      五    月      六    日
附錄本案論罪科刑法條全文：
毒品危害防制條例第十條
  施用第一級毒品者，處六月以上五年以下有期徒刑。
  施用第二級毒品者，處三年以下有期徒刑。
